臺灣板橋地方法院民事裁定　　　　　　　 94年度司字第158號
聲　請　人　宏盛投資股份有限公司
法定代理人　周峻德
代　理　人　吳尚昆律師
相　對　人　活躍動感科技股份有限公司
法定代理人　王筱筑
代　理　人　汪國華
代　理　人　呂錦峰律師
上列聲請人與相對人間聲請選派檢查人事件，本院裁定如下：
    主      文
選派王淑芬會計師為活躍動感科技股份有限公司之檢查人。
聲請程序費用由相對人負擔。
    理      由
一、按繼續1 年以上，持有已發行股份總數3%以上之股東，得聲
    請法院選派檢查人，檢查公司業務及財產情形。公司法第
    245 條第1 項定有明文。
二、本件聲請意旨略以：相對人公司係於民國88年11月2 日核准
    發行股份總數20,502,400股。聲請人則為相對人公司繼續1
    年以上持有相對人股份總數3%以上之股東，今發現相對人業
    務及財務狀況有下述異常現象：(1)公司董事有名缺額，監察
    人有2 名缺額，且在任董事竟有陳仁彬、周長城、張水江等
    3 名董事持有股份數為0 ，全體董事僅餘5 人，董事中僅有
    人持，股雖董事持股尚未違法，然公司之經營層幾乎僅為王
    筱筑一人把持，公司是否正常營運即有疑義。(2)聲請人發現
    92年度公司資產負債表頗多異常：依92年9 月份資產負債
    表，公司銀行存款為123,142,743 元，然依92年12月份資產
    負債表，銀行存款僅餘35,718,345元，3 個月間短少87,42
    4,398 元，至93年10月份，現金及銀行存款僅剩16,113,287
    元，在1 年間公司現金大量流失近1 億。92年9 月份資產
    負債表，公司應收帳款為18,156,376元，然92年12月份資產
    負債表，公司應收帳款為91,077,722元，即3 個月間應收帳
    款增加72,921,346元，經查公司於92年9 月至12月間並無增
    加或擴展業務，竟大量流失現金（占資產百分比自20.71%降
    至11.6 3%）， 應收帳款卻大幅增加（占資產百分比自3.05
    % 增至29.64%），與公司正常狀況有異。依年10月份產責
    表，公司應收工程款高達49,200,000元（占資產比例13.31%
    ）、系統成本- 未宗工高達77,138,649 元（占資產比例
    20.86% ）， 實則公司並無拓展業務，亦無工程進行，何來
    巨額工程款即有可疑，且公司編列遞延費用高達47,274,421
    元，亦有違公司正常經營情形，爰依公司法第245 條第1 項
    、非訟事件法第82條規定聲請選派檢查人檢查相對人之業務
    帳目及財產清形，以維股東權益等情。
三、聲請人主張其為繼續1 年以上，持有相對人股份總數3%以上
    之股東，業據提出相對人公司登記資料、聲請人持股證明書
    及股票影本為證，且為相對人所不爭執，自堪信為真正。經
    本院並函請臺灣省會計師公會推薦其會員王淑芬會計師擔任
    本件相對人之檢查人，有臺灣省會計師公會94年5 月18日會
    總發字第09400858之1 號函附卷可稽，聲請人之聲請核與公
    司法第245 條第1 項之規定相符，應予准許。
四、依非訟事件法第85條第2 項裁定如主文。
中　　華　　民　　國　　94　　年　　5 　　月　　24　　日
                  民事第一庭    法　官　黃信滿
以上正本係照原本作成
不得抗告
中　　華　　民　　國　　94　　年　　5 　　月　　24　　日
                            書記官　吳美瑤
